# 想问各位和陈版， PPP项目金融资产模式下实际利率是否可以调整？

提问人：小熊吃 鸡 翅 时间：2021-03-31 15:24:00
PPP项目建设期，每期都有新增的合同资产/长期应收款，后续的现金流也很可能因此变动。那么，PPP项目的实际利率是否可以每期末都进行调整呢？如果调整的话，上期计提利息收入时，与本期计提利息收入时，采用的利率不同，是否需要调整以往期间的计提的利息收入呢？

回答人：chenyiwei
在合同条款不变的情况下（特别是合同约定的每年收款额都是固定的，不因建设和运营成本的变动而变动），则PPP项目的实际利率是有可能随着实际成本和与其成本的变化而相应变动的。这种情况属于会计估计变更，应采用未来适用法进行衔接处理，即针对当前的金融资产账面价值和调整后的未来现金流量测算新的实际利率，在剩余期间内用新的实际利率计算确认利息收入，但对前期已确认的利息收入不再调整。